zh-CN: 饮具保温: 双层; 泡沫保温; 非保温; 单层; 真空隔热; 其他
fr: Isolation des contenants: Double paroi; Mousse isolante; Non isotherme; Simple paroi; Isolation sous vide; Autre
th: ฉนวนกันความร้อนของภาชนะเครื่องดื่ม: ภาชนะ 2 ชั้น; โฟมหุ้มฉนวน; ไม่ได้หุ้มฉนวน; ผนังชั้นเดียว; ฉนวนสุญญากาศ; อื่นๆ
sv: Isolering av dricksglas: Dubbelvägg; Skumisolering; Oisolerad; Enväggig; Vakuumisolerad; Övrigt
nb: Isolasjon i drikkekar: Dobbel vegg; Skumisolert; Ikke-isolert; Enkel vegg; Vakuumisolert; Annet
nl: Isolatietype drinkgerei: Dubbele wand; Met schuimisolatie; Zonder isolatie; Enkelwandig; Vacuümgeïsoleerd; Overig
zh-TW: 飲具保溫: 雙層; 泡沫隔熱; 非隔熱型; 單層; 真空隔熱; 其他
de: Isolierung des Trinkgefäßes: Doppelwand; Wärmegedämmt; Nicht isoliert; Einwanding; Vakuumisoliert; Sonstiges
da: Isolering af drikkeglas: Dobbeltvæg; Skumisoleret; Ikke-isoleret; Enkelt væg; Vakuumisoleret; Andet
ja: 飲用容器の断熱: 二重壁; 発泡断熱材; 非断熱; シングルウォール; 真空断熱; その他
en: Drinkware insulation: Double wall; Foam insulated; Non-insulated; Single wall; Vacuum insulated; Other
pl: Izolacja naczyń do napojów: Podwójna ścianka; Z izolacją piankową; Nieizolowane; Jednościenne; Izolacja próżniowa; Pozostałe
tr: İçecek kabı yalıtımı: Çift duvarlı; Köpük yalıtımlı; Yalıtımsız; Tek cidarlı; Vakum yalıtımlı; Diğer
cs: Izolace nádoby na nápoje: Dvojitá stěna; Izolace pěnou; Bez izolace; Jednostěnné; Vakuová izolace; Jiné
hu: Ivóedény szigetelése: Dupla falú; Habszigetelt; Nem szigetelt; Egyrétegű; Vákuumszigetelt; Egyéb
ko: 음료용기 단열 구조: 이중벽; 폼 단열; 비절연; 단일벽; 진공 단열; 기타
ro-RO: Izolație pentru recipiente de băut: Perete dublu; Izolat cu spumă; Neizolat; Cu perete simplu; Izolat prin vid; Altele
pt-PT: Isolamento dos recipientes para bebidas: Parede dupla; Isolamento com espuma; Não isolado; Parede simples; Isolamento a vácuo; Outro
sl-SI: Izolacija kozarca: Dvojna stena; Izolirano s peno; Neizolirano; Enojna stena; Vakuumsko izolirano; Druga
lt-LT: Gėrimų indo izoliacija: Dviguba siena; Su putų izoliacija; Be pašiltinimo; Viena sienelė; Vakuuminė izoliacija; Kita
fi: Juomalasien eristys: Kaksinkertainen seinä; Vaahtoeristeinen; Eristämätön; Yksiseinäinen; Tyhjiöeristetty; Muu
ru: Тип теплоизоляции посуды для напитков: Двойная стенка; Пеноизоляция; Без термоизоляции; Одинарные стенки; Вакуумная изоляция; Другое
bg-BG: Изолация на съдовете за напитки: Двустенно; С изолация от пяна; Неизолирано; Едностенно; Вакуумно изолирани; Друго
el: Μόνωση σκευών ποτού: Διπλό τοίχωμα; Με μόνωση αφρού; Χωρίς μόνωση; Μονότοιχο; Με μόνωση κενού; Άλλο
sk-SK: Izolácia nádob na nápoje: S dvojitou stenou; Izolovaný; Neizolovaný; Samostatná stena; Vákuovo izolované; Iné
pt-BR: Isolamento de utensílios para bebidas: Parede dupla; Isolamento térmico em espuma; Não térmico; Parede única; Isolamento a vácuo; Outro
es: Aislamiento de vasos y copas: Doble pared; Espuma con aislamiento; Sin aislamiento; Capa única; Aislamiento al vacío; Otros
vi: Cách nhiệt cho đồ uống: Thành đôi; Cách nhiệt bằng mút xốp; Không cách nhiệt; Thành đơn; Cách nhiệt chân không; Khác
hr-HR: Izolacija posuđa za napitke: Dvostruka stijenka; Izolirano pjenom; Neizolirano; Jednostruka stijenka; Vakuumska izolacija; Ostalo
it: Isolamento per bicchieri: Doppia parete; Isolamento in schiuma; Non isolato; Parete singola; Isolato sotto vuoto; Altro